臺灣板橋地方法院交通事件裁定　　　94年度交聲字第890號
原處分機關　交通部公路總局臺北區監理所
異　議　人
即受處分人　甲○○
　　　　　　　　　　國民
上列受處分人因違反道路交通管理處罰條例案件，對交通部公路
總局臺北區監理所於中華民國94年5 月20日以北監營字第裁40-A
8M401340號違反道路交通管理事件裁決書所為之裁決處分（原舉
發案號：臺北市政府警察局掌電字第A8M401340 號）不服，聲明
異議，本院裁定如下：
    主  文
異議駁回。
    理  由
一、原處分意旨略：異議人即受處分人甲○○所有車號440-LH號
    營業一般小客車，於民國（下同）94年4 月29日下午15時16
    分許，因「車身未漆所有人名稱」之違規，遭臺北市政府警
    察局大安分局交通分隊執勤員警高錦川當場攔停，並以受處
    分人有違反道路交通管理處罰條例第16條第1 項第3 款規定
    之行為掣單舉發，受處分人當場拒絕簽收。嗣受處人於應到
    案日期前即94年5 月2 日申訴，經原處分機關函請舉發機關
    調查結果，仍認受處分人有上開違規行為，乃於94年5 月20
    日以北監營字第裁40-A8M401340號裁決書裁處受處分人900
    元罰鍰。
二、異議意旨略以：440-LH 號車左右車門，均依法清楚標示「
    440-LH」及「個人」名稱，此有舉發員警高錦川所拍照片為
    證。大安分局掌電字第A8M401340 號通知單，高錦川以違反
    道路交通處罰條例第16條第1 項第3 款「車身未漆有所人名
    稱」，查名稱絕不是指姓名，憲法亦保障個人姓名隱私權，
    故440-LH車門標示絕對合法云云，爰依法聲明異議，請求撤
    銷原處分。
三、按汽車未依規定於車身標明指定標識者，處汽車所有人新臺
    幣（下同）900 元以上 1800 元以下罰鍰，道路交通管理處
    罰條例第 16 條第 1 項第 3 款定有明文。又據道路交通安
    全規則第 42 條第 1 項第 2 款後段、第 3 項第 1 款之規
    定：「營業小客車應於兩側後門標示牌照號碼及公司行號、
    運輸合作社或個人名稱，後窗玻璃標示牌照號碼」、「第 1
    項各款標示材質應為防水漆料或粘貼牢固之材料，其顏色應
    依規定或為其標示處底色之明顯對比色，且應以正楷字體標
    明。字體尺度除另有規定者外，應依左列規定：一標示於車
    廂兩邊之汽車所有人，大型車每字至少 25 公分見方，小型
    車每字至少 16 公分見方；標示於兩邊車門之汽車所有人，
    大型車每字至少 8 公分見方，小型車每字至少 5 公分見方
    。」是營業用小客車其兩側後門、後車窗應標示之字樣、字
    體大小、漆料等均有明定，倘營業用車輛屬個人計程車行，
    則應於兩側後門書明「車號、○○個人計程車行」。
四、經查：
（一）本件異議人即受處分人甲○○所有車號440-LH號營業一般
      小客車，於94年4 月29日下午15時46分許，行經臺北市○
      ○○路與復興南路時，因上開營業小客車車身未依規定加
      漆車主名稱，為臺北市政府警察局大安分局交通分隊警員
      以異議人有違反道路交通管理處罰條例第16條第1 項第3
      款規定之行為，掣發臺北市政府警察局掌電字第A8M40134
      0 號舉發違反道路交通管理事件通知單1 紙予以舉發。嗣
      異議人於應到案日期前提出申訴，經原處分機關函請舉發
      機關調查結果，仍認異議人有上開違規行為，於94年5 月
      12日以受處分人違反道路交通管理處罰條例第16 條 第1
      項第3 款「未依規定於車身標明指定標識」之規定，從輕
      裁處異議人罰鍰900 元等情，有臺北市政府警察局大安分
      局94年5 月12日北市警安分交字第09431873300 號函及該
      所北監營字第裁40-A8M401340號裁決書各乙份附卷可稽。
（二）異議人已自承其所有之上開車輛清楚標示「440-LH」及「
      個人」名稱，且有照片1 紙附卷可按，亦經舉發單位臺北
      市政府警察局大安分局查處無誤，並有該分局回函乙紙附
      卷可稽，揆諸上開法條說明，本件受處分人雖係個人車行
      ，仍應於營業小車客之車身標明個人名稱，其於上開時地
      未依規定在車身標明個人即車主之名稱，顯有汽車所有人
      之汽車未依規定於車身標明指定標識之違規行為甚明，雖
      異議人仍執前詞辯稱，亦無礙於違規事實之認定。原處分
      機關據此依道路交通管理處罰條例第16條第1 項第3 款規
      定裁處受處分人罰鍰900 元，核無違誤，本件受處分人之
      異議為無理由，自應將其異議駁回。
（三）又違反道路交通管理事件舉發通知單本係用以通知被舉發
      人交通違規之事實，若警員當場舉發時被舉發人已知悉其
      違規事實，自生通知之效力，不因被舉發人嗣後拒絕簽收
      舉發通知單而異其效果，此觀違反道路交通管理事件統一
      裁罰基準及處理細則第11條第1 項第1 款「拒絕簽章者，
      並記明其事由，視為已收受」之規定自明，是縱令本件異
      議人拒簽收舉發通知單，本件亦視為異議人已收受，仍無
      礙其違規事實之成立，附此敘明。
據上論斷，依道路交通管理處罰條例第 16 條第 1 項第 3 款，
道路交通案件處理辦法第 19 條前段，裁定如主文。
中    華    民    國    94    年    6    月    29   日
                  交通法庭           法  官  吳幸娥
上正本證明與原本無異。
如不服本裁定，應於送達後5日內，向本院提出抗告狀。
                                     書記官  洪惠玲
中　　華　　民　　國　　94　　年　　8 　　月　　1 　　日
